【裁判字號】    89,交易,359
【裁判日期】    891030
【裁判案由】    過失傷害
【裁判全文】
臺灣臺中地方法院刑事判決                        八十九年度交易字第三五九號
    公  訴  人  臺灣台中地方法院檢察署檢察官
    被      告  丙○○
右列被告因過失傷害案件，經檢察官提起公訴（八十九年度偵字第三九六二號），本
院判決如左：
    主  文
丙○○因過失傷害人，處拘役伍拾日，如易科罰金，以參佰元折算壹日。
    事  實
一、丙○○於民國八十八年九月五日十一時四十五分許，駕駛車號ＮＢ－九○五六號
    自小客車，沿臺中縣梧棲鎮○○路由西往東方向行駛，行至該路一段一七一號前
    ，原應注意汽車行駛時，駕駛人應注意車前狀況，及兩車併行之間隔，並隨時採
    取必要之安全措施，且於超車時應與前車左側保持半公尺以上之間隔，而依當時
    情形，並無不能注意之情事，竟疏於注意而過於接近前車，未能保持併行之安全
    間隔，且於超越同向前車時未注意保持半公尺以上之間隔，而撞及同向右側由甲
    ○○騎乘後搭載其子乙○○之車牌號碼ＪＹＴ－七五七號重型機車，致該機車人
    車倒地，甲○○因而受有頭部外傷合併頭皮撕裂傷、臉部多處挫傷、左肩挫傷、
    右手掌挫傷、擦傷、腦震盪左肩挫傷、右手掌挫傷、擦傷、左足多處擦傷及挫傷
    等傷害。被告於肇事後，於有權偵查犯罪機關發覺前，隨即報案，自首而接受裁
    判。
二、案經甲○○訴由台中縣警察局清水分局報告臺灣臺中地方法院檢察署檢察官偵查
    起訴。
    理  由
一、訊據被告丙○○固坦承於右揭時間、地點駕駛自小客車與告訴人機車發生碰撞之
    事實，惟矢口否認有何過失，辯稱：伊自快車道駛入慢車道後，與告訴人機車平
    行約一百公尺左右，伊均靠安全島行駛，並未超車，事故發生處有一窪地，告訴
    人騎車不穩才會發生碰撞並倒地受傷云云。經查，右揭事實業據告訴人甲○○指
    述綦詳，並有道路交通事故調查報告表、現場照片、診斷證明書在卷可稽。次查
    ，事故地點雖有被告指述之窪地，然證人即告訴人騎乘機車搭載之子乙○○於偵
    查中證稱：印象中機車並沒有與自小客車平行很久，我們行駛在前面，被告車子
    由後而來，聽我媽叫了一聲，機車瞬間倒下，我沒辦法明確指出被告車子撞到機
    車何處，另外被告所說之坑洞很小且有修補過，我媽媽不致於因那坑洞而不穩跌
    倒；於本院審理中復到庭證稱：當時係我母親騎機車載我，後面車子超車撞到機
    車，撞到哪裡我不知道，車禍發生地方並沒有坑洞只有補過痕跡，機車是在補洞
    前方或後方遭撞，我沒注意，且是對方說該地方有坑洞我才會注意等語明確在卷
    ，又卷附現場照片雖有將被告指稱之窪地以箭頭標明，然觀諸該照片係一方形修
    補之痕跡，並未與其他地面形成明顯之凹凸現象，告訴人騎乘機車應不致行經該
    處有左右不穩之明顯跡象，是證人乙○○雖係告訴人之子，惟其證稱應與事實相
    符堪可採信。另被告亦自陳二車碰撞位置，分別為自小客車右後車窗下面及機車
    鏡子、手把，並有車損照片在卷可稽，是被告應確係未與告訴人機車保持安全間
    距而貿然超車，致撞擊告訴人機車，其辯稱係告訴人騎乘機車不穩撞及伊所駕駛
    自小客車後倒地受傷云云，顯係卸責之詞諉無足採。
二、按汽（機）車行駛時，駕駛人應注意車前狀況，及兩車併行之間隔，並隨時採取
    必要之安全措施及超車時應於前車左側保持半公尺以上之間隔超過，道路交通安
    全規則第九十四條第三項、第一百零一條第一項第五款分別定有明文。本件被告
    於行駛入慢車道時，已發現告訴人機車行駛於慢車道，而依當時情形，被告並無
    不能注意之情事，竟疏未注意車前狀況及兩車併行之間隔，復超車不當，致告訴
    人受有前開之傷害，顯有違反上開道路交通安全規則之情事，其有過失甚為明顯
    。且本件經送鑑定，亦認被告丙○○駕駛自小客車行駛慢車道未注意車前狀況，
    超車未保持安全間隔，擦撞機車為肇事原因；告訴人甲○○無肇事因素，有台灣
    省台中縣區車量行車事故鑑定委員會八十九年六月二十一日中縣鑑字第八九０二
    九０號函、台灣省車輛行車事故覆議鑑定委員會八十九年九月十八日府覆議字第
    八九一四五六號函各一份在卷可參。又本件被告過失行為與告訴人之受傷間具有
    相當因果關係。是被告過失犯行，事證明確，洵堪認定。
二、核被告所為係犯刑法第二百八十四條第一項前段之過失傷害罪。被告於肇事後，
    於有權偵查犯罪機關發覺前，隨即報案，自首而接受裁判，業經被告陳明在卷，
    應依刑法第六十二條前段規定減輕其刑。爰審酌被告過失程度，告訴人所受傷害
    ，被告迄今尚未能與被害人達成和解，及其犯後態度等一切情狀，量處如主文所
    示之刑，並諭知易科罰金之折算標準。
據上論斷，應依刑事訴訟法第二百九十九條第一項前段、刑法第二百八十四條第一項
前段、第六十二條前段、第四十一條，罰金罰鍰提高標準條例第一條前段、第二條，
判決如主文。
中      華      民      國    八十九    年      十      月    三十    日
                                      臺灣臺中地方法院交通法庭
                                          法  官  陳  淑  芳
右正本證明與原本無異。
如不服本判決，應於判決送達後十日內向本院提出上訴狀，上訴於臺灣高等法院臺中
( 須附繕本 )。
                                          書記官
中      華      民      國     八十九      年    十一   月     二      日
附錄法條
刑法第二百八十四條
因過失傷害人者，處六月以下有期徒刑、拘役或五百元以下罰金。致重傷者，處一年
以下有期徒刑、拘役或五百元下罰金。
從事業務之人，因業務上之過失傷害人者，處一年以下有期徒刑、拘役或一千元以下
罰金。致重傷者，處三年以下有期徒刑、拘役或二千元以下罰金。


司法院資訊處製作；財團法人民間司法改革基金會備份。
